【裁判字號】    95,交簡上,30
【裁判日期】    950831
【裁判案由】    過失傷害
【裁判全文】
臺灣花蓮地方法院刑事判決            95年度交簡上字第30號
上  訴  人  臺灣花蓮地方法院檢察署檢察官
被      告  乙○○
上列上訴人因被告過失傷害案件，不服本院花蓮簡易庭中華民國
95年6月9日95年度花交簡字第114 號之第一審判決（聲請簡易判
決處刑書案號：95年度偵字第614 號），提起上訴，本院管轄之
第二審合議庭判決如下︰
    主  文
上訴駁回。
    事實及理由
一、本案經本院審理結果，認第一審判決依過失傷害罪，判處被
    告乙○○有期徒刑4 月，並諭知易科罰金之折算標準，認事
    用法及量刑均無不當，應予維持，並引用原審判決書記載之
    事實、證據及理由。
二、上訴意旨略以：被告因駕車過失致告訴人甲○○受傷，惟嗣
    後並無誠意賠償被害人之損失，其犯後態度不佳，原審量刑
    過輕，請求撤銷原判決云云。
三、經查：本案被告確有過失傷害之犯行，已據被告於本院審理
    中供承不諱，核與告訴人於警詢中之指訴相符，並有道路交
    通事故調查報告表（一）、（二）、道路交通事故現場圖、
    現場照片6幀及財團法人基督教門諾會醫院診斷證明書各1份
    附卷可佐，足徵被告之自白，與事實相符，堪可採憑。是以
    ，被告所犯刑法第284條第1項前段之過失傷害罪，事證明確
    ，原審判決就認定事實及適用法律均無違誤。且查，量刑之
    輕重係實體法上賦予法院得為自由裁量之事項，原審基於被
    告犯罪事實之認定，在法定刑度內而為量刑，並查無逾越法
    律規定範圍或濫用權限情事。檢察官雖認原審量刑過輕，然
    查被告迭於警詢偵查及本院審理中坦承其犯行，且事後已給
    付告訴人部分醫療費用，有告訴人出具之收據、醫療費用收
    據、照顧服務費收據、住院費用總清單各1份附卷可稽，雖
    被告並未賠償告訴人全部損失，惟告訴人仍得循民事訴訟途
    徑救濟請求被告賠償損失。從而，本院認為依刑法第57條之
    規定，審酌被告犯罪手段、所生損害及犯罪後之態度等一切
    情狀，原審量刑尚稱允當，並無過輕之情形，公訴人持前揭
    理由提起上訴，請求撤銷原判決，即屬無據，其上訴為無理
    由，應予駁回。
四、按行為後法律有變更者，依修正前刑法第2條第1項之規定，
    以適用裁判時法為原則，如行為時法有利於行為人，則例外
    適用行為時法。惟依修正後刑法第2條第1項規定，以適用行
    為時法為原則，僅於裁判時法有利於行為人時，例外的適用
    裁判時法。被告於行為後，刑法部分條文已於民國95年7月1
    日修正公布施行，其中關於易科罰金之規定，業經修正，依
    新刑法第2條第1項前段規定，應適用行為時法，即修正前之
    刑法第41條第1 項前段之規定，以往實務見解，固認原判決
    未及比較適用新舊法時，上訴後，雖比較結果以舊法有利於
    行為人，而原判決別無其他撤銷事由，仍應由上訴審以此為
    由撤銷改判。惟修正後之規定係以適用行為時法為原則法，
    因此原判決雖未及比較適用，然上訴本院後，經比較新舊法
    ，行為後之法律並非較有利於行為人（如附件），仍應適用
    行為時即修正前刑法第41條第1 項前段規定，則原判決適用
    行為時法即無不當，自不構成撤銷事由，併予敘明。
據上論斷，應依刑事訴訟法第455條之1第1項、第3項、第368條
、第373條，刑法第2條第1項前段，判決如主文。
本案經檢察官李殷財到庭執行職務。
中    華    民    國    95     年    8   月    31     日
                          臺灣花蓮地方法院刑事第二 庭
                                審判長法  官  李豫雙
                                      法  官  林韋岑
                                      法  官  俞秀美
以上正本證明與原本無異。
本件不得上訴。
                                      書記官
中    華    民    國   95     年   8      月    31     日
附表
┌───┬───────┬────────┬──────┐
│比較  │舊刑法於本案適│新刑法於本案適用│比較結果    │
│法條  │用之法律效果  │之法律效果      │            │
├───┼───────┼────────┼──────┤
│刑法第│依修正前罰金罰│如易科罰金，以新│依新舊法比較│
│41條第│鍰提高標準條例│臺幣1,000元、   │新刑法之規定│
│1項前 │第2條規定，易 │2,000元或3,000元│並未較有利於│
│段    │科罰金數額提高│折算1日         │被告。      │
│      │為100倍，如易 │                │            │
│      │科罰金，以銀元│                │            │
│      │300元即新臺幣 │                │            │
│      │900元折算1日  │                │            │
├───┴───────┴────────┴──────┤
│綜合比較結果：                                        │
│本案綜其全部罪刑之比較，關於易科罰金之規定新刑法未較有│
│利於被告，故本案應一體適用行為時即修正前刑法。        │
│                                                      │
└───────────────────────────┘


司法院資訊處製作；財團法人民間司法改革基金會備份。
